臺灣臺中地方法院刑事判決　　　　　　 95年度交訴字第284號
公　訴　人　臺灣臺中地方法院檢察署檢察官
被　　　告　甲○○
上列被告因公共危險案件，經檢察官提起公訴（95年度偵字第
17997號），被告於準備程序中就被訴事實為有罪之陳述，受命
法官聽取當事人之意見後，由本院合議庭裁定由受命法官獨任以
簡式審判程序，判決如下：
    主    文
甲○○服用酒類，不能安全駕駛動力交通工具而駕駛，處拘役伍
拾伍日，如易科罰金，以新臺幣壹仟元折算壹日；又駕駛動力交
通工具肇事，致人傷害而逃逸，處有期徒刑陸月，如易科罰金，
以新臺幣壹仟元折算壹日。緩刑貳年。
    犯罪事實
一、甲○○於民國95年7月28日12時30分，在雲林縣西螺鎮飲用
    紅酒4、5杯，已達不能安全駕駛動力交通工具之程度，竟仍
    於同日17時許，駕駛車牌號碼PS－6899號自用小客車先至彰
    化縣，再駕駛該自用小客車自彰化縣返回臺中，於同日18時
    45分許，沿臺中縣大里市○○路，由西往東方向行駛，行經
    臺中縣大里市○○路與德芳路3段交岔路口時，原應注意車
    前狀況，隨時採取必要安全措施，而依當時情形，天候晴、
    夜間有照明、柏油路面乾燥無缺陷、無障礙物、視距良好、
    行車管制號誌正常，又無不能注意之情事，竟因酒後疏於注
    意，適有涂瑞結駕駛車牌號碼8436－LH自用小客車，由臺中
    縣大里市○○路欲左轉樹王路，甲○○所駕駛之前開自用小
    客車不慎撞擊涂瑞結所駕駛之自小客車右側後門，導致涂瑞
    結因而受有疑挫傷所致上腹痛之傷害（過失傷害部分，經涂
    瑞結於偵查中撤回告訴，業經臺灣臺中地方法院檢察署檢察
    官於95年11月18日以95年度偵字第17997號不起訴處分確定
    ）。肇事後，甲○○未立即下車察看，亦未呼救救護車或留
    置現場協助送醫救護，竟另行基於肇事逃逸之犯意，擅自駕
    車逃逸離開現場。嗣因甲○○前開自用小客車之車牌1面遺
    留在現場，經涂瑞結報警處理，於95年7月28日21時20分許
    ，甲○○經員警通知前往臺中縣警察局乙○分局大里分駐所
    到案說明，進行酒精濃度測試結果，其呼氣中之酒精濃度達
    每公升0.61毫克。
二、案經涂瑞結訴由臺中市警察局第二分局報告臺灣臺中地方法
    院檢察署檢察官偵查起訴。
    理    由
一、訊據被告甲○○對於前揭時、地，酒後駕車及肇事逃逸之犯
    行，業於本院審理中坦承不諱，核與被害人涂瑞結於警詢所
    指述之內容相符，並有被告酒精濃度測試值1份、刑法第185
    條之3案件測試觀察紀錄表1份、被害人涂瑞結受傷就醫之財
    團法人仁愛綜合醫院診斷證明書1份、道路交通事故現場圖1
    份、道路交通事故調查報告表（一）（二）各1份、案發現
    場照片6張、臺中縣警察局舉發被告違反道路交通管理事件
    通知單1份、被告與被害人涂瑞結和解書1份在卷可參，足見
    被告自白確與事實相符。是本件事證已臻明確，被告犯行洵
    堪認定，應予依法論科。
二、核被告所為，係犯刑法第185條之3之酒後駕車罪、刑法第18
    5條之4之肇事逃逸罪。被告所犯酒後駕車罪及肇事逃逸罪二
    者間，其犯意各別，行為互殊，應予分論併罰。爰審酌被告
    於飲酒後已達不能安全駕駛之程度，仍駕車行駛，不顧酒後
    駕車因注意力降低，可能影響行車安全而對於其他用路人所
    造成之危險，且被告於駕車肇事後，為圖規避酒後駕車之責
    任，擅自駕車逃離現場，未呼叫救護車，亦未留置現場協助
    救護傷患，罔顧被害人之生命、安全，惟因被告事後就過失
    傷害部分已與被害人達成和解，以金錢賠償被害人之損害，
    獲得被害人之諒解，有和解書乙紙在卷可佐，且被告於本院
    中亦經坦認所有犯行等一切情狀，分別量處如主文所示之刑
    ，併予諭知易科罰金之折算標準，以示懲儆。末查：被告未
    曾因故意犯罪受有期徒刑以上刑之宣告，此有臺灣高等法院
    被告前案紀錄表在卷可憑，被告於本件車禍事故後，業與被
    害人達成和解，賠償被害人之損害，獲得被害人之諒解，且
    於本院審理中坦承全部犯行，並於95年12月27日捐款新臺幣
    （下同）12萬元予財團法人臺灣省私立向上兒童福利基金會
    附屬臺中育嬰院，有臺灣銀行無摺存入憑條影本乙紙在卷可
    參，本院認為被告因本件車禍事故，賠償被害人及捐款公益
    團體之金額，已足以產生懲治之效果，被告理當知所教訓，
    避免日後再有酒後駕車、肇事逃逸之行為，認為對被告所宣
    告之刑，均以暫不執行為適當，爰併予宣告緩刑2年，用啟
    自新，併觀後效。
據上論斷，應依刑事訴訟法第273條之1第1項、第299條第1項前
段，刑法第185條之3、第185條之4、第41條第1項前段、第2項、
、第74條第1項第1款，判決如主文。
中　　華　　民　　國　　96　　年　　1 　　月　　5 　　日
                        臺灣臺中地方法院刑事第五庭
                                法  官  劉麗瑛
上正本證明與原本無異。
如不服本判決，應於送達後10日內向本院提出上訴狀（須附繕本
），上訴於臺灣高等法院臺中分院。
                                書記官  王玟
中　　華　　民　　國　　96　　年　　1 　　月　　5　 　日
附錄論罪科刑法條
刑法第185條之4
駕駛動力交通工具肇事，致人死傷而逃逸者，處6月以上5年以下
有期徒刑。
中華民國刑法第185條之3
服用毒品、麻醉藥品、酒類或其他相類之物，不能安全駕駛動力
交通工具而駕駛者，處1年以下有期徒刑、拘役或3萬元以下罰金
。
